【裁判字號】    98,訴緝,18
【裁判日期】    981022
【裁判案由】    毒品危害防制條例
【裁判全文】
臺灣苗栗地方法院刑事判決              98年度訴緝字第18號
公  訴  人  臺灣苗栗地方法院檢察署檢察官
被      告  甲○○
                    號
                    （另案執行）
上列被告因毒品危害防制條例案件，經檢察官提起公訴（98年度
毒偵字第21號），本院裁定改依簡式審判程序審理，判決如下：
    主  文
甲○○施用第一級毒品，累犯，處有期徒刑拾壹月；又施用第二
級毒品，累犯，處有期徒刑玖月；應執行有期徒刑壹年陸月。
    事  實
一、甲○○曾因犯施用毒品案件，經送觀察勒戒後，又因施用毒
    品案件，經法院裁定執行強制戒治，業於民國90年2 月27日
    期滿執行完畢。惟前開強制戒治並無法收其實效，甲○○於
    該強制戒治執行完畢後5 年內之93年7 月某日起至94年5 月
    1 日止期間內，又連續犯施用第二級毒品罪，經臺灣高等法
    院臺中分院以94年度上易字第949 號判決判處有期徒刑1 年
    確定，而於96年2 月1 日縮刑期滿執行完畢出監。
二、詎甲○○仍不思悔悟，明知海洛因及甲基安非他命業經公告
    列為毒品危害防制條例第2 條第2 項之第一、二級毒品，不
    得非法持有、施用，仍基於施用第一級毒品海洛因及第二級
    毒品甲基安非他命之犯意，於97年12月27日某時，先以將第
    一級毒品海洛因置入香煙內吸食方式，施用第一級毒品海洛
    因1 次；復又以將第二級毒品甲基安非他命置入玻璃球內燃
    燒吸食煙霧方式，施用第二級毒品甲基安非他命1 次。嗣於
    同年月28日上午10時15分許，在其位於苗栗縣頭份鎮○○街
    271 巷22弄8 號之住處內，為警持本院所核發之97年聲搜字
    第943 號搜索票，前往上址搜索查獲。
三、案經新竹縣政府警察局移請臺灣苗栗地方法院檢察署檢察官
    偵查起訴。
    理  由
一、本件被告甲○○犯係死刑、無期徒刑、最輕本刑為3 年以上
    有期徒刑以外之罪，其於本院準備程序中就前揭被訴事實為
    有罪之陳述，經受命法官告知簡式審判程序之旨，並聽取其
    與公訴人之意見後，本院認無不得或不宜改依簡式審判程序
    進行之處，爰依刑事訴訟法第273 條之1 第1 項、第284 條
    之1 ，本院合議庭裁定由受命法官獨任依簡式審判程序審理
    ；又簡式審判程序之證據調查，依刑事訴訟法第273 條之2
    規定，不受同法第159 條第1 項審判外陳述排除之限制，再
    被告對於卷內之各項證據，亦不爭執證據能力，故卷內所列
    之各項證據，自得作為證據，合先敘明。
二、上揭事實，業據被告於本院審理時坦承不諱，而被告為警所
    採集之尿液檢體，經送請詮昕科技股份有限公司檢驗，結果
    呈鴉片類、甲基安非他命類陽性反應，有該公司98年1 月16
    日編號00000000濫用藥物尿液檢驗報告1 份在卷可稽（見警
    卷第70頁）；足認被告上開自白顯與事實相符，堪信為真實
    。本件事證明確，被告犯行洵堪認定。
三、按毒品危害防制條例於92年7 月9 日修正公布，其中第20
    條、第23條將施用毒品之刑事處遇程序，區分為「初犯」、
    「5 年內再犯」、「5 年後再犯」，而依立法理由觀之，僅
    限於「初犯」、「5 年後再犯」，始應先經觀察、勒戒或強
    制戒治程序，倘被告於5 年內已再犯，經依法追訴處罰，縱
    其第3 次（或第3 次以上）再度施用毒品之時間，在初犯經
    觀察、勒戒或強制戒治執行完畢釋放5 年以後，已不合於「
    5 年後再犯」之規定，且因已於「5 年內再犯」，顯見其再
    犯率甚高，原實施觀察、勒戒或強制戒治，已無法收其實效
    ，即應依該條例第10條處罰，最高法院95年5 月9 日95年度
    第7 次刑事庭會議決議可資參照。查被告如事實欄之施用毒
    品事實經觀察勒戒、強制戒治之事實，此有臺灣苗栗地方法
    院檢察署刑案資料查註紀錄表、臺灣高等法院被告前案紀錄
    表各1 份在卷可按，是被告既已於強制戒治執行完畢後5 年
    內再犯施用毒品案件，並經法院論罪科刑，即非屬前述「5
    年後再犯」之情形，檢察官自應依法追訴。從而，本件事證
    明確，被告犯行洵堪認定，應依法論科。
四、按海洛因、甲基安非他命係毒品危害防制條例第2 條第2 項
    第1 款、第2 款所定之第一級毒品、第二級毒品，不得非法
    持有、施用。故核被告所為，係犯毒品危害防制條例第10條
    第1 項、第2 項施用第一級毒品罪、施用第二級毒品罪。其
    於施用海洛因、甲基安非他命前持有海洛因、甲基安非他命
    犯行，為其施用之高度行為所吸收，不另論罪。至於被告所
    犯上開2 罪間，犯意各別，行為互殊，且觸犯構成要件相異
    之罪名，自應分論併罰。查被告有事實欄所載論罪科刑執行
    之情形，此有臺灣苗栗地方法院檢察署刑案資料查註紀錄表
    及臺灣高等法院被告前案紀錄表各1 份在卷可查，其受有期
    徒刑執行完畢後，5 年之內再故意犯有期徒刑以上刑之本罪
    ，為累犯，應依刑法第47條第1 項規定加重其刑。爰審酌被
    告曾因施用毒品經送勒戒處所施以強制戒治後，仍未能戒斷
    其施用毒品之惡習，足見其陷溺已深，惟因施用毒品僅係戕
    害其自己身心並無加害他人，此次施用毒品次數各僅1 次，
    且其犯罪後坦承犯行、態度尚稱良好等一切情狀，量處如主
    文所示之刑，並合併定其應執行刑，以示懲儆。至扣案之空
    塑膠袋4 個，被告辯稱並非供其施用毒品所用等語（見本院
    卷第27頁）；此外又查無其他證據足以證明，是扣案之空塑
    膠袋爰不依法諭知沒收，附此敘明。
據上論斷，應依刑事訴訟法第273 條之1第1項、第299 條第1 項
前段，毒品危害防制條例第10條第1 項、第2 項，刑法第11條前
段、第47條第1 項、第51條第5 款，判決如主文。
本案經檢察官黃明正到庭執行職務。
中    華    民    國    98    年    10    月    22    日
                  刑事第三庭  法  官  許蓓雯
以上正本證明與原本無異。
如不服本判決應於收受判決後10日內向本院提出上訴書狀，並應
應敘述具體理由。其未敘述上訴理由者，應於上訴期間屆滿後20
日內向本院補提理由書( 均須按他造當事人之人數附繕本) 「切
勿逕送上級法院」。告訴人或被害人如對本判決不服者，應具備
理由請求檢察官上訴，其上訴期間之計算係以檢察官收受判決正
本之日期為準。
                              書記官  許千士
中    華    民    國    98    年    10    月    22    日
本案論罪科刑法條：
毒品危害防制條例第10條
施用第一級毒品者，處六月以上五年以下有期徒刑。
施用第二級毒品者，處三年以下有期徒刑。


司法院資訊處製作；財團法人民間司法改革基金會備份。
